【裁判字號】    99,抗,250
【裁判日期】    991103
【裁判案由】    本票裁定
【裁判全文】
臺灣臺中地方法院民事裁定               99年度抗字第250號
抗  告  人  甲○○
相  對  人  乙○○
上列抗告人與相對人間因聲請本票裁定事件，抗告人對於中華民
國99年9月28日本院民事庭99年度司票字第4816號裁定提起抗告
，本院裁定如下：
    主  文
抗告駁回。
抗告程序費用新台幣壹仟元由抗告人負擔。
    理  由
一、按執票人向本票發票人行使追索權時，得聲請法院裁定後強
    制執行。票據法第123條定有明文。又本票執票人，依票據
    法第123條規定，聲請法院裁定許可對發票人強制執行，係
    屬非訟事件，此項聲請之裁定，及抗告法院之裁定，僅依非
    訟事件程序，以審查強制執行許可與否，並無確定實體上法
    律關係存否之效力，如發票人就票據債務之存否有爭執時，
    應由發票人提起確認之訴，以資解決，最高法院著有56年台
    抗字第714號、57年台抗字第76號判例可資參照。
二、本件相對人主張：其執有抗告人所簽發如原裁定所示之本票
    1紙（下稱系爭本票），並免除作成拒絕證書，詎提示未獲
    付款，爰依票據法第123條規定聲請裁定許可強制執行等情
    ，已據其提出系爭本票1紙為證。原裁定予以准許，即無不
    合。
三、抗告意旨略以：抗告人原與訴外人廖鎮山共同合夥事業，因
    經營不善積欠相對人貨款始簽立系爭本票，然相對人曾同意
    抗告人只需負擔1/2款項，且未提及利息，抗告人有還款的
    誠意，也曾匯款新臺幣3萬元予相對人，是相對人不應提起
    本件強制執行裁定，爰提起本件抗告等語。
四、惟查，相對人依票據法第123條規定，聲請法院裁定對發票
    人即抗告人之財產強制執行，其性質既屬非訟事件，則法院
    僅就系爭本票形式上之要件是否具備予以審查為已足。至於
    抗告人實際積欠相對人之金額為何，尚非於本件非訟事件程
    序所得審究，發票人即抗告人就此等實體上爭執事項，應依
    訴訟程序另謀解決，殊不容於本件本票裁定程序中為此爭執
    。從而，抗告人提起本件抗告，為無理由，應予駁回。
五、未按對於非訟事件，依法應由關係人負擔費用者，法院裁定
    命關係人負擔時，應一併確定其數額，非訟事件法第24條第
    1項定有明文。爰依法確定本件抗告程序費用額如主文第2項
    所示。
六、據上論結，本件抗告為無理由，依非訟事件法第46條、第21
    條第2項、第24條第1項、民事訴訟法第495條之1第1項、第
    449條第1項、第78條，裁定如主文。
中    華    民    國    99    年    11    月    3    日
                  民事第四庭    審判長法  官  楊國精
                                      法  官  林宗成
                                      法  官  洪堯讚
以上為正本，係照原本作成。
如不服本裁定，僅得於收受本裁定正本送達後10日內，以適用法
規顯有錯誤為理由，向本院提出再抗告狀（須附繕本一份及繳納
再抗告裁判費新臺幣1,000元），並應同時表明再抗告理由。
中    華    民    國    99    年    11    月    3    日
                                      書記官  黃鴻鑑

司法院資訊處製作；財團法人民間司法改革基金會備份。
